【裁判字號】    97,交聲,1068
【裁判日期】    970422
【裁判案由】    聲明異議
【裁判全文】
臺灣臺中地方法院交通事件裁定         97年度交聲字第1068號
原處分機關  交通部公路總局臺中區監理所南投監理站
異  議  人
即受處分人  甲○○
上列異議人因違反道路交通管理處罰條例案件，對於交通部公路
總局臺中區監理所南投監理站於民國九十五年二月七日所為之裁
決處分（投監四字第裁六五－ＧＣ0000000號裁決書）聲
明異議，臺灣南投地方法院因無管轄權，移送本院辦理，本院裁
定如下：
    主    文
異議駁回。
    理    由
一、原處分機關略以：異議人即受處分人（下稱受處分人）甲○
    ○於民國（下同）九十三年九月十八日十四時四十七分許駕
    駛所有車號Ｂ三－三八一六號自小客車，在臺中市○○路與
    大連路路口處，因為「行駛中使用手持式行動電話通話」，
    經臺中市警察局第五分局文昌派出所員警當場以第ＧＣ00
    00000號舉發違反道路交通管理事件通知單攔停舉發，
    由受處分人在舉發違反道路交通管理事件通知單移送聯之收
    受通知聯者簽章欄內簽名。因受處分人未於應到案日期前繳
    納罰鍰，本站即依據違反道路交通管理事件統一裁罰基準及
    處理細則第四十三條、第四十四條、第六十一條規定及道路
    交通管理處罰條例第三十一條之一第一項規定，於九十五年
    二月七日開立裁決書，裁處受處分人罰鍰新臺幣三千元整，
    逾期不繳納罰鍰即依裁決書主文規定裁處，並經郵局以雙掛
    號郵寄至臺中市北屯區○○○○街七號五樓，於九十五年二
    月十三日由受處分人之受雇人（守衛室管理員）洪再添簽名
    並蓋皇家豪門住宅守衛室章戳。受處分人遲至九十七年一月
    二十三日始具狀聲明異議，已逾道路交通管理處罰條例第八
    十七條規定之法定異議期間等語。
二、受處分人聲明異議意旨則以：本人所住的大樓更換過多家管
    理公司及多名管理員，之前也發生過信件遺失未送達收件人
    之情事，本人不可能因為區區三千元罰鍰任由監理機關吊銷
    駕照，應係管理員未將裁決書轉交本人所致，為此聲明異議
    云云。
三、按汽車駕駛人於行駛道路時，使用手持式行動電話進行撥接
    或通話者，處三千元罰鍰，道路交通管理處罰條例第三十一
    條之一第一項定有明文。另按受處分人，不服道路交通管理
    處罰條例第八條主管機關所為之處罰，得於接到裁決書之翌
    日起二十日內，向管轄之地方法院聲明異議；又交通法庭認
    聲明異議不合法律上之程式或其異議權已經喪失者，應以裁
    定駁回之，但其不合法律上之程式可補正者，應先定期命為
    補正，逾期不補正者，即予駁回，道路交通管理處罰條例第
    八十七條第一項、道路交通案件處理辦法第十八條分別定有
    明文，此為交通異議事件之程序規定，為聲明異議之合法要
    件，受處分人之聲明異議自須合於此項程序規定，法院始得
    受理為實體之審查。次按「處理違反道路交通管理事件，有
    關文書送達之程序，依行政程序法之規定」、「送達，於應
    受送達人之住居所、事務所或營業所為之。」、「於應送達
    處所不獲會晤應受送達人時，得將文書付與有辨別事理能力
    之同居人、受雇人或應送達處所之接收郵件人員。」違反道
    路交通管理事件統一裁罰基準及處理細則第五條、行政程序
    法第七十二條第一項前段、第七十三條第一項亦有明文。
四、經查：本件受處分人於於九十三年九月十八日十四時四十七
    分許駕駛所有Ｂ三－三八一六號自小客車，在臺中市○○路
    與大連路路口處，因為「行駛中使用手持式行動電話通話」
    ，經臺中市警察局第五分局文昌派出所員警當場攔停舉發等
    情，除受處分人對此未予否認外，復有舉發機關之舉發違反
    道路交通管理事件通知單（該通知單於舉發當時業經受處分
    人簽名親收）及違反道路交通管理事件裁決書各一紙附卷可
    稽，堪信為真實。而臺中區監理所南投監理站違反道路交通
    管理事件投監四字第裁六五－ＧＣ0000000號裁決書
    ，已於九十五年二月十三日以郵務送達方式寄至受處分人臺
    中市北屯區○○○○街七號五樓之地址，由受雇人即該大樓
    守衛室管理員洪再添簽名收受等情，有送達證書各一紙在卷
    可稽。又上開裁決書送達時，受處分人確係設籍於該處之情
    ，亦有本院依職權查詢之個人基本資料查詢結果列印資料一
    紙可考。按受公寓大廈管理委員會僱用之管理員，其所服勞
    務包括為公寓大廈住戶接收文件者，性質上應屬全體住戶之
    受僱人……郵政機關之郵差送達文書於住居所、事務所或營
    業所，不獲會晤應受送達人，而將文書付與上開公寓大廈管
    理員者，為合法送達，至該管理員何時將文書轉交應受送達
    人，對已生之合法送達效力不受影響（最高法院九十年度臺
    抗字第八六號裁判參照）。是故本件裁決書送達程序合法，
    則受處分人得聲明異議之期間，係自合法送達之九十五年二
    月十三日翌日起算二十日內，受處分人遲至九十七年一月二
    十三日始聲明異議（此有原處分機關收文章所蓋之日期章戳
    在卷足憑），則受處分人所為本件聲明異議，顯已逾法定異
    議期間。
五、揆諸前揭說明，本件受處分人逾期聲明異議，其聲明異議於
    法即有未合，且無從命其補正，應予駁回。
據上論斷，應依道路交通管理處罰條例第八十七條第二項、道路
交通案件處理辦法第十八條前段，裁定如主文。
中    華    民    國    97    年    4     月    22    日
                  交通法庭    法  官  林念祖
上正本證明與原本無異。
如不服本裁定，應於送達後五日內，向本院提出抗告狀。
                              書記官  王麗雯
中    華    民    國    97    年    4     月    22    日


司法院資訊處製作；財團法人民間司法改革基金會備份。
